【裁判字號】    98,交簡上,75
【裁判日期】    981225
【裁判案由】    公共危險
【裁判全文】
臺灣屏東地方法院刑事判決            98年度交簡上字第75號
上  訴  人  臺灣屏東地方法院檢察署檢察官
上  訴  人
即  被  告  甲○○
上列上訴人因公共危險案件，不服本院98年9 月22日98年度交簡
字第637 號刑事簡易判決（檢察官聲請簡易判決處刑案號：98年
度偵字第4440號），提起上訴，本院第二審合議庭判決如下︰
    主      文
原判決撤銷。
甲○○服用酒類，不能安全駕駛動力交通工具而駕駛，處拘役
拾日，減為拘役拾伍日，如易科罰金，以銀元佰元即新台幣玖
佰元折算壹日。
    事實及理由
一、上訴人即被告之犯罪事實、證據，如本院刑事簡易判決書及
    處刑書所載。
二、檢察官及被告提起上訴意旨略以：本件犯罪時間係在93年10
    月4 日，應有減刑條例之適用，原審未依法減刑，亦未比較
    新舊法，自有未洽，應予撤銷改判云云。
三、本件被告已承坦犯行，並有酒測紀錄可參，事證已極明確，
    原審據以論罪科刑，固非無見，惟有下列違失之處，茲分述
    如下：(一)、按行為後法律有變更者，適用行為時之法律。但
    行為後之法律有利於行為人者，適用最有利於行為人之法律
    ，刑法第2 條第1 項定有明文。查被告行為後，刑法即已修
    正，惟由總統以華總一義字第09400014901 號令公布自95
    年7 月1 日施行。刑法施行法亦於95年6 月14日由總統公布
    ，於95年7 月1 日施行。刑法第185 條之3 之法定刑：修正
    後刑法施行法第1 條之1 規定：「中華民國94年1 月7 日刑
    法修正施行後，刑法分則編所定罰金之貨幣單位為新臺幣。
    94年1 月7 日刑法修正時，刑法分則編未修正之條文定有罰
    金者，自94年1 月7 日刑法修正施行後，就其所定數額提高
    為30倍。但72年6 月26日至94年1 月7 日新增或修正之條文
    , 就其所定數額提高為3 倍」。故自95年7 月1 日起, 刑法
    第185 條之3 服用酒類不能安全駕駛動力交通工具而駕駛罪
    之法定刑已由原先「1 年以下有期徒刑、拘役或3 萬元以下
    罰金」修改為「1 年以下有期徒刑、拘役或新臺幣9 萬元以
    下罰金」。因原規定之「罰金3 萬元」係以銀元計算，依現
    行法規所定貨幣單位折算新臺幣條例第2 條規定計算結果，
    即「新臺幣9 萬元」。故本罪之徒刑、拘役及罰金刑上限,
    修正前後並無變更。惟修正後刑法第33條第5 款規定: 「罰
    金: 新臺幣1,000 元以上, 以百元計算之。」，修正前之刑
    法同條款則規定: 「罰金：1 元以上」。依修正後之規定，
    刑法第185 條之3 之法定刑下限已經提高。該條復於97年1
    月2 日修正公布，修正後之法定刑為「1 年以下有期徒刑、
    拘役或科或併科15五萬元以下罰金」，與修正前規定「1 年
    以下有期徒刑、拘役或3 萬元以下罰金」之法定刑比較，以
    修正前即行為時之規定較有利於被告。綜合上述，本件應依
    刑法第2 條第1 項前段之規定適用被告行為之刑法第185 條
    之4 之規定處罰。(二)、中華民國96年罪犯減刑條例業經總統
    於96年7 月4 日公布，自同年7 月16日施行，本件被告犯罪
    時間係在96年4 月24日以前，經核尚無該條例第3 條所列不
    予減刑之情形，應同條例第2 條第1 項第3 款規定，減其宣
    告刑之刑期2 分之1 。(三)、刑法修正前，被告如犯最重本刑
    為5 年以下有期徒刑以下之刑之罪，而受6 個月以下有期徒
    刑或拘役之宣告者，依刑法第41條第1 項前段及罰金罰鍰提
    高標準條例第2 條規定，得以銀元300 元即新臺幣900 元折
    算1 日易科罰金。惟依修正後之規定，則以新臺幣1,000 元
    、2,000 元或3,000 元折算1 日而易科罰金，兩相比較，自
    以修正前之舊法對被告較為有利。(四)、原審判決未審酌上開
    各點，自有未洽，此或為兩造上訴意旨所指摘，或為本院依
    職權所審查之事項，自應由本院予以撤銷改判。爰審被告素
    行、犯罪動機、酒醉程度、所生之危害及其犯後態度尚稱良
    好等情，量處如主文所示之刑，並依法減其宣告刑2 分之1
    ，及依舊刑法第41條第1 項規定，就其減得之刑諭知易科罰
    金之折算標準。
四、應依刑事訴訟法第455條之1第3項、第369條第1項前段、第
    364 條、第299 條第1 項前段，刑法第2 條第1 項前段、行
    為時刑法第185 條之3 、第41條第1 項前段，刑法施行法第
    1 條之1 ，中華民國96年罪犯減刑條例第2 條第1 項第3 款
    、第7 條，判決如主文。
本案經檢察官李秀玲到庭執行職務。
中    華    民    國    98    年    12    月    25    日
                  刑事第二庭    審判長法  官  黃國永
                                      法  官  翁世容
                                      法  官  劉怡孜
以上正本證明與原本無異。
本判決不得上訴。
中    華    民    國    98    年    12    月    28    日
                                      書記官  史安琪

司法院資訊處製作；財團法人民間司法改革基金會備份。
